臺灣臺北地方法院刑事判決
110年度易字第477號
公  訴  人  臺灣臺北地方檢察署檢察官
被      告  張豊明




上列被告因竊盜案件，經檢察官聲請簡易判決處刑（110年度偵
字第14894號），本院認不宜逕以簡易判決處刑（110年度簡字第
1309號），改依通常程序審理，並判決如下：
    主  文
張豊明犯竊盜罪，處拘役參拾日，如易科罰金，以新臺幣壹仟元
折算壹日。
未扣案之犯罪所得NIKE品牌鞋子壹雙及ADIDAS品牌鞋子壹雙均沒
收，於全部或一部不能沒收或不宜執行沒收時，追徵其價額。
    事  實
一、張豊明於民國110年4月10日4時15分許，在臺北市○○區○○○路
    0段000巷0號2樓，見陳柏宇所有之鞋子2雙(廠牌分別為NIKE
    、ADIDAS)放置於屋外，竟意圖為自己不法之所有，基於竊
    盜犯意，徒手取走後逃逸現場。嗣經陳柏宇驚覺其所有鞋子
    遭竊，遂報警處理，經警方調閱監視器畫面，循線查悉上情
    。
二、案經陳柏宇訴由臺北市政府警察局萬華分局報告臺灣臺北地
    方檢察署（下稱臺北地檢署）檢察官偵查後聲請簡易判決處
    刑。
    理  由
壹、程序部分
一、按法院認為應科拘役、罰金或應諭知免刑或無罪之案件，被
    告經合法傳喚無正當理由不到庭者，得不待其陳述逕行判決
    ，刑事訴訟法第306條定有明文。查本件被告張豊明經合法
    傳喚，於本院110年10月20日審理程序無正當理由不到庭，
    有本院送達證書、公示送達公告、公示送達證書、110年10
    月20日審理程序報到單及臺灣高等法院被告前案紀錄表及在
    監在押全國紀錄表等件在卷可稽（見本院110年度易字第477
    號卷，下稱易字卷，第107、111、113、115、121頁、第125
    至127頁、第129頁、第135至174頁），爰不待被告到庭陳述
    ，逕行一造辯論判決，先予敘明。
二、「被告以外之人於審判外之言詞或書面陳述，除法律有規定
    者外，不得作為證據」；又「被告以外之人於審判外之陳述
    ，雖不符同法第159條之1至第159條之4之規定，而經當事人
    於審判程序同意作為證據，法院審酌該言詞陳述或書面陳述
    作成時之情況，認為適當者，亦得為證據；而當事人、代理
    人或辯護人於法院調查證據時，知有第159條第1項不得為證
    據之情形，而未於言詞辯論終結前聲明異議者，視為有前項
    之同意」，刑事訴訟法第159條第1項、第159條之5分別定有
    明文。本件下列作為證據使用而不符刑事訴訟法第159條之1
    至第159條之4規定之相關審判外陳述，其證據能力經檢察官
    於本院審理中均為「沒有意見」之表示（見易字卷第1332至
    133頁），且未於言詞辯論終結前聲明異議，而被告張豊明
    經合法通知無正當理由不到庭行審判程序，亦未具狀爭執證
    據能力，本院即審酌該等陳述作成時之情況正常，所取得過
    程並無瑕疵，且與本案相關之待證事實具有關連性，亦無證
    明力明顯過低等情形，適當作為證據，依前開刑事訴訟法第
    159條之5規定，認上開陳述具有證據能力。
三、本案其餘認定犯罪事實之非供述證據，查無違反法定程序取
    得之情，依刑事訴訟法第158條之4反面解釋，亦具證據能力
    。
貳、實體部分
一、認定犯罪事實所憑之證據及理由
　　上揭犯罪事實，業據被告張豊明於警詢時坦承不諱（見偵查
    卷第7至9頁），核與告訴人陳柏宇之指述相符（見偵查卷第
    11至12頁），並有現場監視器錄影畫面翻拍照片及失竊之鞋
    子照片在卷可參（見偵查卷第61至64頁），足認被告之任意
    性自白與事實相符，從而，本件事證明確，被告犯行洵堪認
    定，應依法論科。
二、論罪科刑
　㈠論罪部分
　　核被告所為，係犯刑法第320條第1項竊盜罪。　
　㈡科刑部分
　　⒈被告前①因違反毒品危害防制條例案件，經本院以107年度
      審簡字第8號判決判處有期徒刑6月確定；②因違反毒品危
      害防制條例案件，經本院以106年度審易字第2582號判決
      判處有期徒刑7月確定；③因違反毒品危害防制條例案件，
      經本院以107年度審簡字第1100號判決判處有期徒刑7月、
      7月確定；④因違反毒品危害防制條例案件，經本院以107
      年度審易字第606號判決判處有期徒刑6月確定，前開①至④
      案件經本院以107年度聲字第2006號裁定定應執行有期徒
      刑2年4月確定；⑤因違反毒品危害防制條例案件，經本院
      以107年度審易字第1848號判決判處有期徒刑5月、5月，
      應執行有期徒刑8月確定；⑥因竊盜案件，經臺灣士林地方
      法院以107年度士簡字第420號判決判處拘役30日確定，與
      前開案件接續執行，並於110年3月20日執行完畢出監，有
      臺灣高等法院被告前案紀錄表在卷可憑，被告於前案受有
      期徒刑之執行完畢後，5年以內故意再犯本案有期徒刑以
      上之罪，為累犯。依司法院大法官解釋第775號所示，為
      避免發生罪刑不相當之情形，法院就該個案依該解釋意旨
      ，裁量是否加重最低本刑。審酌被告所犯受有期徒刑之前
      案均為違反毒品危害防制條例案件，與本案所犯之竊盜案
      件，就犯罪類型及法益種類均與本案不同，對社會之危害
      程度，亦有相當差別，本院認於本案罪名之法定刑度範圍
      內，審酌各項量刑事由後，已足以充分評價被告所應負擔
      之罪責，尚無加重最低本刑之必要，揆諸上開解釋意旨，
      爰不加重其刑。
　　⒉爰以行為人之責任為基礎，審酌被告不思循正當途徑獲取
      財物，竟任意竊取他人之財物，顯然欠缺尊重他人財產權
      之觀念，所為殊非可取；惟念其犯後終能坦承犯行，態度
      尚可，暨被告自陳係國小肄業之教育程度，從事資源回收
      ，家庭經濟狀況勉持（見偵查卷第7頁所附警詢筆錄第1頁
      之受詢問人欄所載）、所竊取本案財物之價值等一切情狀
      ，量處如主文所示之刑，並諭知易科罰金之折算標準，以
      示懲儆。
三、沒收
　　按犯罪所得，屬於犯罪行為人者，沒收之；於全部或一部不
    能沒收或不宜執行沒收時，追徵其價額，刑法第38條之1第1
    項、第3項定有明文。被告所竊取之NIKE廠牌球鞋1雙及ADID
    AS廠牌球鞋1雙為其犯罪所得，雖未扣案，仍應依刑法第38
    條之1第1項、第3項規定諭知沒收，於全部或一部不能沒收
    或不宜執行沒收時，追徵其價額。
據上論斷，應依刑事訴訟法第299條第1項前段、第452條、第306
條，刑法第320條第1項、第41條第1項前段、第38條之1第1項前
段、第3項，刑法施行法第1條之1第1項，判決如主文。　　　　
中　　華　　民　　國　 110　　年　　 10　　月　　27 　日
　　　　　　　　　刑事第十庭    法　官　 趙書郁
上正本證明與原本無異。 
如不服本判決應於收受送達後20日內向本院提出上訴書狀，並應
敘述具體理由；其未敘述上訴理由者，應於上訴期間屆滿後20日
內向本院補提理由書（均須按他造當事人之人數附繕本）「切勿
逕送上級法院」。告訴人或被害人如對於本判決不服者，應具備
理由請求檢察官上訴，其上訴期間之計算係以檢察官收受判決正
本之日期為準。 因疫情而遲誤不變期間，得向法院聲請回復原
狀。
                                書記官   劉珈妤
中　　華　　民　　國　　110 　年　　10　　月　　27　　日

附錄本案所犯法條
中華民國刑法第320條
意圖為自己或第三人不法之所有，而竊取他人之動產者，為竊盜
罪，處 5 年以下有期徒刑、拘役或 50 萬元以下罰金。
意圖為自己或第三人不法之利益，而竊佔他人之不動產者，依前
項之規定處斷。
前二項之未遂犯罰之。